【裁判字號】    97,訴易,74
【裁判日期】    971224
【裁判案由】    侵權行為損害賠償
【裁判全文】
臺灣高等法院民事判決                  97年度訴易字第74號
原      告  甲○○
被      告  乙○○
                        23號.
上列當事人間因侵權行為損害賠償事件，原告提起附帶民事訴訟
，經本院刑事庭裁定移送前來，本院於97年12月10日言詞辯論終
結，判決如下：
    主  文
被告應給付原告新臺幣柒佰捌拾元，及自民國九十七年八月十六
日起至清償日止按年息百分之五計算之利息。
訴訟費用由被告負擔。
    事實及理由
一、原告起訴主張被告於民國95年8月21日上午10時30分許，在
    台北市○○區○○路256號8走廊毆打原告，致原告受有左前
    額瘀傷之傷害，爰依侵權行為法律關係，請求被告賠償醫療
    費用新台幣（下同）780元及法定遲延利息。其訴之聲明為
    ：被告應給付原告780元及自起訴狀繕本送達翌日起至清償
    日止按年息5%計算之利息。
二、被告則以：被告並無毆打原告，而是原告不服被告身為社區
    總幹事之勸導毆打被告，致被告受有臉部擦傷、右手擦傷及
    左側足踝骨折等傷害。本件刑案部分雖經判決確定，仍請本
    院體察被告因執行社區公務，原告態度惡劣，致被告於罪等
    語，資為抗辯。其答辯聲明：原告之訴及假執行之聲請均駁
    回。
三、原告主張被告於前揭時地毆傷原告，爰依侵權行為法律關係
    請求醫療費用之賠償。被告則以前詞置辯，經查：
(一)兩造於96年8月21日上午10時30分許，在臺北市○○區○○路
  256號8樓之走廊，因故發生口角，竟均基於傷害他人身體之犯
  意，徒手互毆，致原告受有左前額瘀傷之傷害，同時致被告受
  有臉部擦傷、右手擦傷及左側足踝骨折等傷害。而兩造因傷害
  人之身體，經台灣台北地方法院以97年度易字第453號判決分
  別判處原告拘役15日、被告拘役10日，並均得易科罰金，被告
  不服提起刑事第二審上訴，亦經本院以97年度上易字第1358號
  判決駁回上訴確定在案。此據本院調閱前開刑事卷宗查明無訛
  。
(二)證人譚有銓於刑事第一審證稱：伊與原告是鄰居，被告是社區
  總幹事。96年8月21日早上，當時伊住處的鐵門是打開的，且
  因隔音設備不佳，聽到樓下的聲音很大聲，伊就下到8樓去查
  看，有看到兩造在8樓電梯出來的走廊抱在一起，很明顯是在
  爭吵、站著扭打。所謂之扭打是說任何人看到就知道渠二人在
  打架，至於是為何事伊不知道等語綦詳（見台灣台北地方法院
  97年度易字第453號刑事卷第20頁反面至第21頁）。可知兩造
  均顯有為傷害對方之犯行及故意無訛，且原告因此受有左前額
  瘀傷之傷害，被告因此受有臉部擦傷、右手擦傷及左側足踝骨
  折等傷害之事實，亦有臺北市立聯合醫院中興院區所出具之甲
  ○○診斷證明書及臺北市立聯合醫院忠孝院區所出具之乙○○
  驗傷診斷書各1紙在卷可證（見臺灣臺北地方法院檢察署96年
  度偵字第24052號卷第17頁、第18頁）。足證原告主張其因被
  告之傷害犯行致受有左前額瘀傷乙節非虛。
(三)按因故意或過失，不法侵害他人之權利者，負損害賠償責任。
  又不法侵害他人之身體或健康者，對於被害人因此喪失或減少
  勞動能力或增加生活上之需要時，應負損害賠償責任。民法第
  184條第1項前段、第193條第1項定有明文。原告主張其因遭被
  告毆打致左前額瘀傷，而支出醫療費用780元，業據提出診斷
  證明書及醫療費用收據為證（見97年度附民字第145號卷第30
  、31頁），應堪採信。
四、從而，原告依侵權行為法律關係請求被告給付780元及自起
    訴狀繕本送達翌日即97年8月16日起（見97年度附民字第145
    號卷第39頁）至清償日止按年息5%計算之利息，洵屬有據，
    應予准許。
五、本件所命給付未逾150萬元，依法不得上訴，原告陳明願供
    擔保請准宣告假執行，容屬贅文，不另論駁，併此敘明。
六、據上論結，本件原告之訴為有理由，依民事訴訟法第78條，
    判決如主文。
中    華    民    國    97    年    12    月    24    日
                    民事第一庭
                        審判長法  官  張耀彩
                              法  官  林金吾
                              法  官  盧彥如
正本係照原本作成。
不得上訴。
中    華    民    國    97    年    12    月    25    日
                              書記官  鄭兆璋


司法院資訊處製作；財團法人民間司法改革基金會備份。
